【裁判字號】    99,台上,2814
【裁判日期】    990506
【裁判案由】    偽造文書
【裁判全文】
最高法院刑事判決            九十九年度台上字第二八一四號
上  訴  人  甲○○
上列上訴人因偽造文書案件，不服台灣高等法院高雄分院中華民
國九十八年十二月九日第二審判決（九十八年度上訴字第一七二
０號，起訴案號：台灣屏東地方法院檢察署九十七年度偵字第八
四二九號），提起上訴，本院判決如下：
    主  文
上訴駁回。
    理  由
按刑事訴訟法第三百七十七條規定：上訴於第三審法院，非以判
決違背法令為理由，不得為之。是提起第三審上訴，應以原判決
違背法令為理由，係屬法定要件。且必須依據卷內資料為具體之
指摘，並足據以辨認原判決已具備違背法令之形式，始屬相當。
本件原判決關於上訴人甲○○行使偽造私文書之犯行部分（即原
判決附表編號６所示），以第一審係依憑上訴人坦認犯罪之自白
，證人謝珍娣於偵查中之證述、興農人壽保險股份有限公司保單
號碼LNR0000000號、LNR0000000號要保書、保險單借款合約書、
國寶人壽保險股份有限公司（下稱國寶壽險公司）函、變（偽）
造保險單封面及首頁等，認上訴人之自白與事實相符，因而論以
行使偽造私文書罪刑（處有期徒刑五月）之判決，為無不合。上
訴人提起第二審上訴，其理由謂上訴人已與原告達成和解，且約
定每月攤還新台幣一萬五千元，如刑期真的需要那麼長，對其而
言，就失去誠心悔改及與原告和解之美意，希望從輕量刑云云，
並未依據卷內訴訟資料，或提出新事證，具體指摘或表明第一審
判決有何採證認事、用法或量刑（第一審判決於量刑時已就和解
部分為考量）等足以影響判決本旨之不當或違法，因而依刑事訴
訟法第三百六十一條第二項、第三百六十七條前段規定，駁回其
第二審上訴。就形式上觀察，原判決要無何不適用法則或適用法
則不當之違背法令情形。上訴意旨就原審關於論處上訴人行使偽
造私文書罪刑部分之判決，僅略謂該要保人楊健娣、被保險人林
傑松之國寶壽險公司保單，係作廢之保單，上訴人認其應不會生
損害於上開二人權益，渠逕行製作、更改，並未危害國寶壽險公
司對契約管理之正確性云云。並未依據卷內訴訟資料對原判決該
部分究竟如何不適用法則或適用不當為具體之指摘，徒憑自己說
詞為單純事實之爭辯，自不得認原判決此部分已具備違背法令之
形式要件。本件上訴違背法律上之程式，應予駁回。至原判決其
餘關於上訴人侵占保險費、侵占互助會款等犯行部分，係以第一
審判決分別論處原判決附表編號１至５及編號７所示之業務侵占
、普通侵占及行使業務上登載不實文書罪刑，為無不合，予以維
持，駁回上訴人之第二審上訴，因上開所犯各罪均屬不得上訴第
三審之案件，此部分已經原審以裁定駁回上訴人之第三審上訴，
並經移送執行在案，故本院對之不再贅予論述，併此敘明。
據上論結，應依刑事訴訟法第三百九十五條前段，判決如主文。
中    華    民    國  九十九  年    五    月    六    日
                      最高法院刑事第十二庭
                          審判長法官  黃  一  鑫
                                法官  張  春  福
                                法官  林  勤  純
                                法官  李  錦  樑
                                法官  陳  國  文
本件正本證明與原本無異
                                      書  記  官
中    華    民    國  九十九  年    五    月   十三   日
                                                      Ｅ

司法院資訊處製作；財團法人民間司法改革基金會備份。
